臺灣高等法院高雄分院刑事判決　　　　　96年度上易字第84號
上　訴　人　臺灣高雄地方法院檢察署檢察官
被　　　告　甲○○
選任辯護人　禎和律師
被　　　告　乙○○
選任辯護人　李衍志律師
上列上訴人因被告背信等案件，不服臺灣高雄地方法院95年度易
字第1327號中華民國96年12月5日第一審判決（起訴案號：臺灣
高雄地方法院檢察署95年度偵字第4500號），提起上訴，本院判
決如下：
    主  文
上訴駁回。
    理  由
壹、公訴意旨略以：被告甲○○、乙○○於民國89年間擔任高雄
    縣湖內鄉農會（下稱湖內農會）徵信、估價及放款承辦人員
    ，負責徵信、擔保品鑑估與貸放等相關業務，均係為湖內農
    會處理事務之人。緣湖內農會會員劉明池以其自己名義，於
    87年8 月27日向湖內農會以養殖資金之用途，申請貸款新臺
    幣（下同）16,000,000元，並提供其妻劉麗卿名下位於高雄
    縣路竹鄉○○段1406-5號、竹滬段428 、428-1 、428-2 號
    （土地地號已變更為路竹鄉○○段 148 、149 、151 、153
    、154 、15 5、156 、439） 等4 筆土地，面積共計20,228
    平方公尺，作為抵押擔保。嗣於89年6 月間，劉明池欲再向
    湖內農會申請貸款15,000,000元之際，業經湖內農會放貸承
    辦人員告知其本人向湖內農會借貸之限額已滿無法繼續申請
    貸款，劉明池遂於同月7 日改以媳婦劉顏燕華之名義向湖內
    農會申請貸款15,000,000元，並提供其妻劉麗卿名下位於高
    雄路竹鄉○○段 428 、428-1 、428-2 、420 、426 、429
    、441 、444 號等8 筆土地，面積共計16,127平方公尺，作
    為抵押擔保。被告乙○○負責本件劉顏燕華申貸之放款主辦
    及對保手續人員，被告甲○○負責徵信及估驗人員，本應按
    授信政策，注意安全性、收益性、流動性、成長性及公益性
    等授信五原則之規定徵信放款；並辦理徵信及擔保品鑑估調
    查作業時，更應對借款人之信用、借款用途、償還來源及抵
    押品之價值等為確實之徵信、審核，以評借款人是否有償還
    能力、估抵押物之擔保價值是否足夠，以免貸款後無法回收
    而使農會權利受損。詎2 人均明知劉明池在湖內農會已貸款
    16,000,000元，劉明池再以劉顏麗華擔任名義貸款人，實為
    劉明池之人頭戶，固由劉明池及劉麗卿為保證人向湖內農會
    申請貸款15,000,000元，而劉明池及劉顏麗華係屬同戶家屬
    ，前後2 筆貸款合計31,000,000元，已超逾89年度該農會員
    代表大會所定對每一會員及同戶家屬放款最高限額 25,000,
    000 元之規定；而劉顏燕華88年度報稅資料所得僅為187,00
    0 元，明顯欠缺償債能力，被告甲○○竟於徵信報告「經濟
    狀況」欄內偽載有1,200,000 元收入，又明知劉顏燕華並無
    工作，無收入來源，清償債務能力顯有不足，亦未實際從事
    養殖事業，竟於放款批覆書「借款用途」欄內偽載養殖資金
    、「償還款來源」欄內偽載養殖收入，償債能力「普通」之
    不實登載；且明知劉顏燕華、劉麗卿為婆媳，係姻親關係，
    於劉顏燕華貸款案中，所提供擔保品之8 筆土地，係劉麗卿
    所有，違反財政部88年5 月24日台財融第00000000號業務限
    制函規定「其擔保品徵提以借款人本人、配偶、或二親等以
    內血親所有者為限」，竟配合劉明池貸款需要，隱暪此一事
    實，未將此事實登載在其業務所掌管之文書（卷內之徵信報
    告及放款批覆書中並未有說明）。另被告乙○○亦基於犯意
    之聯絡，明知被告甲○○為不實上開之偽造徵信情事，仍配
    合予以辦理對保手續後，以異常之效率，於提出授信申請書
    同日，即完成申請借款、徵信、授信手續，報請准予核貸，
    使湖內農會放款審核小組陷於錯誤，使劉明池以劉顏燕華名
    義取得上開15,000,000元貸款。事隔數月後，劉明池、劉顏
    燕華等2 筆貸款，即分別於89年12月30日及90年5 月31日屢
    經催討繳息無效後，轉為催收款，經法院多次減價拍賣亦未
    拍定，致湖內農會無法獲得清償，致生嚴重損害湖內農會債
    權與會員之權利及利益，因認被告2 人均涉犯刑法第342 條
    第1 項背信罪，被告甲○○另涉犯刑法第215 條業務登載不
    實文書罪。
貳、按「犯罪事實應依證據認定之，無證據不得認定犯罪事實」
    ；又「不能證明被告犯罪者，應諭知無罪之判決」；刑事訴
    訟法第154條第2項、第301條第1項分別定有明文。又犯罪事
    實之認定，應憑真實之證據，倘證據是否真實尚欠明確，自
    難以擬制推測之方法，為其判斷之基礎；而認定犯罪事實之
    證據係指足以認定被告確有犯罪行為之積極證據而言，該項
    證據自須適合於被告犯罪事實之認定，始得採為斷罪資料（
    最高法院53年臺上字第656號、29年上字第 3105號判例意旨
    參照）。且刑事訴訟上證明之資料，無論其為直接或間接證
    據，均須達於通常一般之人均不致有所懷疑，而得確信其為
    真實之程度，始得據為有罪之認定，若其關於被告是否犯罪
    之證明未能達此程度，而有合理懷疑之存在，致使無從形成
    有罪之確信，根據「罪證有疑，利於被告」之證據法則，即
    不得遽為不利被告之認定（最高法院76年台上字第4986號判
    例意旨參照）。其以情況證據（即間接證據）斷罪時，尤須
    基於該證據在直接關係上所可證明之他項情況事實，本乎推
    理作用足以確證被告有罪，方為合法，不得徒憑主觀上之推
    想，將一般經驗上有利被告之其他合理情況逕予排除（最高
    法院32年上字第67號判例意旨參照）。次按背信罪之成立，
    以處理他人事務之人，有圖自己或第三人得不法利益，或圖
    加損害於本人之意思，而故為違背其任務之行為為要件。如
    僅因處理事務怠於注意，致其事務生不良之影響，則為處理
    事務之過失問題，既非故意為違背其任務之行為，自不負若
    何罪責（最高法院22年上字第3537號判例意旨參照）。又刑
    法上背信罪所指為他人處理事務，在性質上應限於具有相當
    責任性之事務，而且行為人在處理上有權作成決定，或是行
    為人在處理上需要作成決定之事務。若他人對於行為人並無
    相當之授權，兩者之間並不存在所謂之信託關係，行為人所
    從事者只是轉達之工作，無需也無權作成任何決定者，則非
    背信罪所指之事務（最高法院85年度台上字第1113號、85年
    度台上字第660號判決意旨參照 ）。故如行為人就所受委任
    之事務並無權作成任何決定，則非背信罪所指之事務，僅因
    處理事務之人怠於注意，致其事務生不良之影響，則為處理
    事務之過失問題，即非故意為違背其任務之行為，自不負任
    何罪責。
參、本件公訴人認被告甲○○、乙○○涉犯前揭罪嫌，係以：(一)
    依劉顏燕華88年綜所稅之資料，其申報所得僅為 187,000元
    ，且劉顏燕華本身並未經營鰻魚養殖業，而劉顏燕華於偵查
    中證述農會人員僅到家中為對保，未曾有農會人員問其借款
    用途、借款如何償還、利息如何支付、目前收入狀況等問題
    ，足徵被告甲○○本件貸款並未確實為徵信作業，草率審核
    通過，且於其業務所掌之徵信報告表及放款批覆書等資料上
    為不實記載等事實。(二)被告甲○○身為湖內農會之徵信人員
    ，明知財政部函示「擔保品徵提以借款人本人、配偶、或二
    親等以內血親所有者為限」之規定，竟同意劉顏燕華以劉麗
    卿所有之土地作為擔保品，渠等所為顯違上開財政部函示。
    (三)被告乙○○為湖內農會之放款人員，且其明知劉明池與劉
    顏燕華係同戶家屬，且劉明池已於87年已貸款16,000,000元
    ，竟違反89年度湖內農會會員代表大會規定對每一會員及同
    戶家屬放款最高限限額25,000,000元之規定，而准予顏燕華
    本件貸款15,000,000元，亦違反湖內農會上述之規定。(四)此
    外，復有劉顏燕華88年綜合所得稅資料、劉顏燕華高雄湖內
    鄉農會徵信報告表、劉明池87年度16,000,000元之貸款授信
    申請書及放款批覆書、劉顏燕華89年度15,000,000元之貸款
    授信申請書及放款批覆書、財政部88年5 月4 日台財融字第
    00000000號函及臺灣高雄地方法院民事執行處函等資料為主
    要論據。
肆、訊據甲○○對其負責本件劉顏燕華申貸15,000,000元之徵信
    、估驗程序，且本案劉顏燕華「高雄縣湖內鄉農會徵信報告
    表」及「放款批覆書」之徵信意見欄為其所製作及填寫等情
    ，另訊據被告乙○○對其負責本件劉顏燕華申貸15,000,000
    元之放款、對保手續等情均不否認，惟均堅決否認有前開背
    信或業務上登載不實文書之犯行。被告甲○○辯稱：(一)劉顏
    燕華所提供之擔保品遠超過貸款金額的2 倍以上，係因景氣
    不佳始無法拍定，雖湖內農會有規定同戶之貸款金額限於25
    ,000,000 元 及擔保品徵提限於本人、配偶或二親等以內血
    親所有者為限之規定，然其為工科畢業，於承辦本案時，對
    上開規定並不熟悉，是其並非故意違反上開的規定，且本件
    劉顏燕華之貸款案，係由湖內農會放款審議小組審查，其對
    於放款未有決定權。(二)再者，劉明池與劉顏燕華是同一家族
    且都從事養鰻行業，其在填寫徵信報告表及放款批覆書徵信
    意見欄時，係問過其他養鰻業者，且同時參考劉明池先前貸
    款案，始製作劉顏燕華之徵信報告，其並非故意將不實之事
    項登載於業務上製作之文書上等語。被告乙○○則辯稱：劉
    顏燕華之貸款案，伊僅負責對保之程序，對保的目的僅在核
    對借款人及連帶保證人是否有同意本件貸款案，另而伊所製
    作之放款批覆書，因伊僅為下級承辦人員，是伊僅在上開批
    覆書內表示意見，再呈給上級批准，伊本身並沒有決定放款
    與否之權力等語。經查：
一、證據能力方面
    按傳聞法則之重要理論依據，在於傳聞證據未經當事人之反
    對詰問予以核實，乃予排斥，惟若當事人已放棄對原供述人
    之反對詰問權，於法院審判時表明同意該等傳聞證據可作為
    證據，基於證據資料愈豐富，愈有助於真實發現之理念，並
    貫徹刑事訴訟法修法加重當事人進行主義之精神，確認當事
    人對於證據能力有處分權之制度，傳聞證據經當事人同意作
    為證據，法院認為適當者，亦得為證據。另當事人於調查證
    據時，對於傳聞證據表示「沒有意見」、「對於證據調查無
    意見」，而未於言詞辯論終結前聲明異議，應視為已有將該
    等傳聞證據採為證據之同意，此刑事訴訟法第159 條之5 定
    有明文。被告及辯護人於本院準備程序時已表示對於全案卷
    證之證據能力均無意見（本院卷第33頁），依刑事訴訟法第
    159條之5之規定，應視為被告及辯護人已同意本案全部證據
    均有證據能力，本院斟酌該等證據並非非法取得，亦無證明
    力明顯過低之情形，是該等證據，均得採為證據。
二、關於被告甲○○、乙○○背信部分
  (一)劉明池為湖內農會會員，其於87年8 月27日曾向湖內農會以
    養殖鰻魚為由貸款16,000,000元，另於89年6 月7 日以其媳
    婦劉顏燕華之名義向湖內農會貸款15,000,000元，並提供其
    妻劉麗卿名下位於高雄路竹鄉○○段 428 、428-1 、428-2
    、420 、42 6、429 、441 、444 號等8 筆土地，面積共計
    16,127平方公尺，作為抵押擔保，被告甲○○負責製作本案
    之不動產調查表及劉顏燕華徵信報告表，被告乙○○負責製
    作本案之放款批覆書，而湖內農會放款審核小組有同意劉顏
    燕華上開申請之15,000,000元貸款，然劉顏燕華該筆貸款案
    ，於90年5 月31日因湖內農會多次催討繳息無果，轉為催收
    款，且該案之擔保品經臺灣高雄地方法院執行拍賣並未拍定
    等情，為被告甲○○及乙○○所坦認，並有劉明池87年度16
    ,000,000 元 貸款案之授信申請書及放款批覆書、劉顏燕華
    89年度15,000,000元貸款案之徵信報告表、授信申請書及放
    款批覆書等資料可資為證，此部分事實堪信為真。雖劉顏燕
    華未依約償還借款，且其所供之擔保品未拍定，惟被告2 人
    是否涉犯背信或業務登載不實之罪，仍須審查其等主觀上有
    無為自己或第三人不法利益或損及湖內農會利益之意圖，及
    湖內農會是否因被告甲○○在劉顏燕華徵信報告表或放款批
    覆書徵信意見欄上登載不實事項，而造成損害。
  (二)案發當時湖內農會之貸款業務，大多以擔保品之價值高低來
    作為核貸與否之重要指標，另再參酌借款人之信用、資力及
    償還能力等情，業據證人曾健一（湖內農會信用部主任）、
    劉錫霖（湖內農會秘書）於原審審理時證述綦詳（原審卷第
    82、88頁）。職是，被告2 人是否有背信之故意，應從本件
    擔保品之估價是否有故意高估觀之：
  1.依湖內農會信用部放款擔保品估價辦法（ 90年1月19日第13
    屆第25次理事會通過）第4 條規定：「已依85年度會員代表
    大會通過之鑑估辦法鑑估之舊案辦理展期即已於本會辦理設
    定尚未貸放者，不適用第3 條規定」（原審卷第139 至 142
    頁）。依上開估價辦法，因本案係於89年間核貸，應適用湖
    內農會85年度會員代表大會通過之鑑估辦法，而依該辦法第
    10條規定：「農地(1)5m以內在道路邊之土地，以公告現值最
    高加4 成估算(2)5m～8m在道路邊之土地，以公告現值最高加
    1 倍估算(3)8m以上在道路邊之土地，以公告現值最高加7 倍
    估算」（原審卷第136 頁）。而本案劉顏燕華提供之劉麗卿
    所有之擔保品即位於高雄路竹鄉○○段428 、428-1 、428-
    2 、420 、426 、429 、441 、444 號等8 筆土地，符合上
    開規定第10條第1 款之情形，是該擔保品之估價應不得超過
    公告現值之4 成為是。而觀之被告甲○○製作之不動產調查
    表（95年度偵字第4500號卷第69頁），上開8 筆土地於89年
    間公告現值為每平方公尺2,000 元，被告甲○○評估時僅加
    成0.1 成即以每平方公尺2,020 元鑑價，顯未違湖內農會上
    開擔保品估價辦法，是被告甲○○辯稱：伊徵信時，未有為
    自己或第三人不法利益或損及湖內農會利益之意圖等語，應
    可採信。
  2.再者，上開8 筆土地擔保品，經臺灣高雄地方法院民事執行
    處於91年間鑑價結果認價值為32,826,734元（見評估報告書
    ，附於原審卷第151 至157 頁，每平方公尺鑑估單價為2,00
    0 至2,100 元），若扣除89年貸款時以2,020 元計算之土地
    增值稅約17,513,922元（見湖內農會不動產調查表，附於原
    審卷第165 頁），該筆土地淨值約為15,312,812元，仍比被
    告甲○○當時計算之15,062,318元為高（見上開不動產調查
    表），益徵被告甲○○估價當時，並無不實高估擔保品價值
    之情事，且不得以事後擔保品無法拍定，湖內農會所貸放款
    項不能收回，即認被告甲○○估價之初即有圖利他人之背信
    犯行。
  3.觀之被告乙○○製作之放款批覆書，其在主辦欄上僅記載：
    「該員提供擔保品於本會設定19,500,000元，是否准予貸款
    15,000,000元，擬請鈞長核貸」等語（原審卷第166 頁），
    足見被告乙○○係依據被告甲○○製作之不動產調查表及徵
    信報告，而填寫上開放款批覆書甚明。而公訴人係認被告乙
    ○○與甲○○基於犯意之聯絡，由被告甲○○偽造不實之徵
    信報告情事，再由被告乙○○負責辦理對保手續，使湖內農
    會放款審核小組陷於錯誤，而使劉明池以劉顏燕華名義取得
    上開15,000,000元貸款云云，然如前所述，要無證據證明被
    告甲○○辦理劉顏燕華之貸款案時有故意高估擔保品圖利他
    人之背信行為，則被告乙○○依據被告甲○○製作之不動產
    調查表及徵信報告等資料而填寫放款批覆書，自亦難認被告
    乙○○有何背信之犯行。
  4.又湖內農會辦理貸款申請流程為申貸人填具授信申請書後，
    由徵信人員負責與借款人面談、收集資料、鑑估擔保品、製
    作徵信報告表，再將相關資料提供予放款審議小組，經由放
    款審議小組審議通過後，再由承辦人員辦理對保、簽訂授信
    契約等各項文件，最後則由放款人員填具放款批覆書，呈由
    主管審核授信契約等各項文件是否與放款審議小組審議通過
    之議案相同，如為相同，始予放款等情，業據證人曾健一於
    原審審理時證稱明確（原審卷第94、95頁），是劉顏燕華貸
    款案之決定權係歸於放款審議小組，被告2 人並無最終之審
    核或決定權。質言之，被告2 人雖係受僱於湖內農會，為農
    會處理事務，但絕非處理在性質上具有相當責任性之事務，
    在處理過程上無權作成任何決定，或是在處理上需要作成決
    定之事務，至為顯然，揆以前引最高法院判例、判決意旨，
    認縱被告2 人處理事務或有怠於注意，致其事務生不良之影
    響，然此僅為處理事務有無過失之行政責任問題，尚難遽以
    認定渠等有故意為違背其任務之行為，自不構成刑法第 342
    條第1 項之背信罪。
  (三)依湖內農會89年2 月23日召開之第13屆第4 次會員代表大會
    議案，關於農會會員及贊助會員放款最高額度，會員代表大
    會有作出第5 號決議：「每一會員及其同一關係人放款最高
    貸款35,000,000元（但對每一會員及其同戶家屬放款最高貸
    款25,000,000元)」 （原審卷第130 、131 頁），而湖內農
    會會員代表大會通過之決議內容若與信用部有關，湖內農會
    會通知該會信用部職員等情，業據證人曾健一（案發當時擔
    任湖內農會信用部主任）於原審審理時證述明確（原審卷第
    82頁），而被告甲○○、乙○○於89年間擔任湖內農會信用
    部職員，負責徵信、擔保品估價及放款等相關業務，渠等於
    職務上固應知悉上開貸款限制。然湖內農會制訂上開最高放
    款額度規定之目的，係為避免貸款過度集中於特定人，惟在
    農村社會，常有同戶子女、兄弟姊妹，雖結婚分家然戶籍仍
    設在同一處之情形，湖內農會為免會員家屬無法貸款，乃認
    定已成年、已結婚之子女，不論是否同一住所，與會員之關
    係均認定為「同一關係」，故每一會員及其同一關係人放款
    之最高額度為35,000,000元等情，業據證人曾健一於原審審
    理時證稱：「當時劉明池的兒子都已經結婚，且有獨立的門
    戶，我們當時認為既然已經結婚，如果還把他們認為是同戶
    家屬，受到25,000,000元的限制的話，對他們而言是不合理
    的，所以我們才認為他們是同一關係人，而且我們當時對法
    律也不是很清楚」、「（湖內鄉農會新進的放款徵信人員是
    否有職前訓練？）90年以後的才有職前訓練，以前放款都比
    較重視擔保品，90年前沒有職前訓練，有在職訓練，但是比
    較少」等語綦詳（原審卷第79、81頁）。而證人曾健一係在
    劉顏燕華貸款案時擔任湖內農會信用部主任，其理當熟稔湖
    內農會貸放款業務之相關限制規定，然依其上開證詞，證人
    曾健一亦認為劉明池與劉顏燕華係同一關係人而非同戶家屬
    ，而被告甲○○係畢業於南台工專電機工程科（原審卷第
    171 頁、本院卷第67頁），被告乙○○則係畢業於私立中華
    醫事技術專科學校食品營養科（原審卷第178 頁、本院卷第
    67頁），渠等2 人均非畢業於銀行或相關金融科系，迄承辦
    本案貸款案之時，被告甲○○在湖內農會擔任徵信、對保之
    工作約2 、3 年，被告乙○○則不到1 年（本院卷第67頁）
    ，且被告2 人任職於湖內農會時又無受過職前訓練，則渠等
    是否能明確判斷劉明池與劉顏燕華究屬於「同戶家屬」或「
    同一關係人」，已有疑義。縱認被告2 人知悉劉明池與劉顏
    燕華屬同戶家屬關係而應受上開湖內農會貸款額度限制，然
    亦無積極證據證明被告2 人於辦理本案劉顏燕華之貸款時，
    主觀上有為自己或第三人圖得不法利益抑或損害湖內農會之
    意圖，自難因被告2 人違反湖內農會89年度該農會員代表大
    會規定對每一會員及同戶家屬放款最高限額25,000,000元之
    規定，遽認被告2 人有背信之主觀意圖。
  (四)雖依財政部88年5 月24日台財融第00000000號業務限制函規
    定「其擔保品徵提以借款人本人、配偶、或二親等以內血親
    所有者為限」（94年度他字第846 卷第76頁）。然被告2 人
    否認渠等於辦理劉顏燕華貸款案時知悉上開規定，而證人曾
    健一（案發當時擔任湖內農會信用部主任）、劉錫霖（案發
    當時擔任湖內農會秘書）於原審審理時均證稱：渠等均不知
    擔保品之徵提有上開限制等語（原審卷第81、87頁）。故此
    ，被告2 人辯稱渠等不知擔保品之徵提有上開限制，自有可
    能。且同前所述，尚難僅以被告2 人於辦理劉顏燕華貸款時
    有違背上開擔保品徵提之規定，即認定被告2 人主觀上有無
    為自己或第三人不法利益或損及湖內農會利益之意圖。
三、關於被告甲○○製作之徵信報告表及放款批覆書部分
  (一)訊據被告甲○○堅決否認有故意為不實登載之行為，辯稱：
    劉明池為劉顏燕華公公，而劉明池為高雄縣湖內鄉養鰻大戶
    ，本件借款人雖為劉顏燕華，然該筆借款實為劉明池養鰻需
    用，故計算劉顏燕華之經濟狀況，自應以劉明池家族養鰻事
    業之收入支出內容為準，且因為養殖業無從申報所得，我參
    考別的養殖戶之收入情形，才會在徵信報告表「經濟狀況」
    欄內填載「收入：1,200,000 元，支出500,000 元等語。經
    查：
  1.被告甲○○對於該筆15,000,000元借款，係因劉明池無法以
    個人名義再向湖內農會借款，始以劉顏燕華之名義向湖內農
    會申請貸款，該資金係劉明池欲用來養殖鰻魚，且其確實未
    實際詢問劉顏燕華該筆借款之用途、償還來源及收入狀況等
    問題，即在劉顏燕華徵信報告表「經濟狀況」欄內填載「收
    入：1,200,000 元，支出500,000 元」，另於劉顏燕華放款
    批覆書「徵信意見」欄內填載「一借款用途：養殖資金，二
    償還來源：養殖收入」等情均不否認，核與劉明池、劉顏燕
    華於調查局及偵訊時之證詞相符（94年度他字第856 號卷第
    6 至12頁、第19至22頁、95年度偵字第4500號卷第57頁、第
    73 至75 頁），復有劉顏燕華徵信報告表及放款批覆書在卷
    可稽（94年度他字第856 卷第47、48頁），此部分事實堪以
    認定。
  2.劉顏燕華雖為劉明池之媳婦，然劉明池代理劉顏燕華出面向
    湖內農會借款15,000,000元時，已表明該筆借款係渠等家族
    養鰻事業之用等情，業據證人曾健一、劉錫霖於原審審理時
    證稱明確（原審卷第77、86頁）。參以一般養殖業無從申報
    所得，是被告甲○○辯稱伊有參考別的養殖戶之收入情形，
    再參考劉明池先前貸款案徵信報告表上「經濟狀況」欄所填
    載之情形，才會在徵信報告表「經濟狀況」欄內填載「收入
    ：1,200,000 元，支出500,000 元等情，核與一般養殖實務
    及社會常情相符，而可採信。
伍、綜上所述，被告甲○○、乙○○所為，核與刑法背信及業務
    登載不實文書罪之構成要件有間，此外，復查無其他確切之
    證據足資證明被告2 人涉有公訴人所指上開犯行，揆諸前開
    說明，公訴人所提出之證據在客觀上既未達於通常一般之人
    均不致有所懷疑、而得確信被告2 人確曾犯罪之程度，其有
    合理之懷疑存在時，即無從為被告2 人有罪之確信。原審因
    而認被告2 人犯罪無法證明，而為無罪之諭知，認事用法並
    無違誤，檢察官上訴意旨，猶執前詞，指摘原判決不當，為
    無理由，應予駁回。
據上論結，應依刑事訴訟法第368 條，判決如主文。
本案經檢察官沈紹嘉到庭執行職務。
中　　華　　民　　國　　96　　年　　4     月　　27　　日
                  刑事第七庭    審判長法  官 莊飛宗
                                      法  官 黃憲文
                                      法  官 孫啟強
以上正本證明與原本無異。
不得上訴。
中　　華　　民　　國　　96　　年　　4     月　　27　　日
　　　　　　　　　　　　　　　　　　　書記官 黃富美
